臺灣士林地方法院刑事判決　　　　　　　100年度訴字第318號
公　訴　人　臺灣士林地方法院檢察署檢察官
被　　　告　黃君偉
上列被告因偽證案件，經檢察官提起公訴（100 年度偵字第1202
2 號），被告於準備程序中，就被訴事實為有罪之陳述，經告知
簡式審判程序意旨，聽取當事人意見後，本院裁定由受命法官獨
任進行簡式審判程序，茲判決如下：
    主  文
黃君偉證人，於檢察官偵查時，於案情有重要關係之事項，供前
具結，而為虛偽陳述，累犯，處有期徒刑陸月。
    事  實
一、黃君偉前因強制猥褻、恐嚇取財等案件，經臺灣高等法院以
    93年度上訴字第3556號判決分別判處有期徒刑1 年、1 年2
    月，定應執行有期徒刑2 年確定；復因竊盜案件，經本院以
    93年度易字第998 號判決判處有期徒刑2 年，並令刑前強制
    工作3 年，上訴後，由臺灣高等法院以94年度上易字第1053
    號判決駁回上訴確定；又因違反毒品危害防制條例案件，經
    本院以94年度易字第198 號判決判處有期徒刑4 月確定；上
    開強制猥褻、恐嚇取財、毒品案件，嗣經分別減為有期徒刑
    6 月、7 月、2 月，並與竊盜案件所處有期徒刑部分，合併
    定應執行有期徒刑3 年確定，入監執行後，於民國98年1 月
    17日縮短刑期假釋出監並付保護管束，於98年8 月1 日縮刑
    期滿未經撤銷假釋，其未執行之刑，以已執行論。
二、詎黃君偉仍不知悛悔，明知其未於99年2 月農曆年間，在臺
    北市○○區○○路8 號住處，以新臺幣（下同）2,000 元或
    1,000 元之價格，向盧錦坤購買第二級毒品甲基安非他命1
    公克或0.5 公克總計5 次，竟基於偽證之單一犯意，接續於
    99年9 月21日下午2 時15分許、同年11月22日下午3 時22分
    許臺灣士林地方法院99年度偵緝字第1191、1192號盧錦坤販
    賣毒品案件偵查中，經檢察官依刑事訴訟法第181 條規定告
    知得拒絕證言權利及偽證之處罰後，仍表示願意作證，就盧
    錦坤究竟有無在上開時、地販賣甲基安非他命予伊之案情有
    重要關係之事項，供前具結，而為盧錦坤曾於上開時、地，
    以2,000 元或1,000 元之價格，販賣甲基安非他命1 公克或
    0.5 公克總計5 次予伊之虛偽陳述。嗣於100 年8 月24日在
    本院審理上開盧錦坤販賣毒品案件（本院99年度訴字第358
    號案件）時，當庭自白上開誣告之犯行，始悉上情。
三、案經臺灣士林地方法院檢察署檢察官自動檢舉偵查起訴。
    理  由
一、程序部分：按刑事訴訟法第273 條之1 規定除被告所犯為死
    刑、無期徒刑、最輕本刑為3 年以上有期徒刑之罪、或高等
    法院管轄第一審案件者外，於準備程序進行中，被告先就被
    訴事實為有罪之陳述時，得告知被告簡式審判程序之旨，並
    聽取當事人、代理人、辯護人及輔佐人之意見後，裁定由受
    命法官獨任進行簡式審判程序。經查，本件被告黃君偉被訴
    本案，非前開不得進行簡式審判程序之案件，且經被告於準
    備程序時就被訴事實為有罪之陳述，經本院告知被告簡式審
    判程序之旨，聽取被告、檢察官之意見後，本院合議庭裁定
    由受命法官獨任依簡式審判程序進行審判，是本件之證據調
    查，依刑事訴訟法第273 條之2 規定，不受同法第159 條第
    1 項、第161 條之2 、第161 條之3 、第163 條之1 及第16
    4 條至第170條規定之限制，合先敘明。
二、上開犯罪事實，業據被告於偵查中檢察官訊問、本院準備程
    序、審理時迭認不諱（見偵卷第64頁、本院卷第74頁反面至
    第75頁、第76頁反面），並有被告虛偽證述向盧錦坤購買甲
    基安非他命之臺灣士林地方法院99年度偵字第11655 號、第
    13914 號（盧錦坤緝獲後案號改分為99年度偵緝字第1191、
    1192號）99年9 月21日、99年11月22日偵訊筆錄及結文影本
    、被告自白誣告犯行之本院99年度訴字第358 號案件於100
    年8 月24日審判筆錄、上開案件刑事判決書、盧錦坤之臺灣
    高等法院被告前案紀錄表各乙份存卷可資佐證，復經本院依
    職權調閱上開案件全卷資料查確無訛；又檢察官於偵訊前確
    有依刑事訴訟法第181 條規定告知其得拒絕證言權利及偽證
    之處罰乙節，亦為本院於準備程序中勘驗無誤，有本院100
    年12月9 日勘驗筆錄可按（見本院卷第75頁）；足認被告前
    揭具任意性之自白核與事實相符，而屬可信。綜上所述，本
    件事證明確，被告犯行洵堪認定，應依法論科。
三、按刑法上之偽證罪，不以結果之發生為要件，一有偽證行為
    ，無論當事人是否因而受有利或不利之判決，均不影響其犯
    罪之成立。而該罪所謂於案情有重要關係之事項，則指該事
    項之有無，足以影響於裁判之結果者而言（最高法院71年台
    上字第8127號判例參照）。是核被告所為，係犯刑法第168
    條之偽證罪。查偽證罪之本質係侵害國家司法權，乃侵害國
    家法益之犯罪，其罪數應以訴訟之件數為準，縱於同一訴訟
    事件數度為證，仍只成立接續犯，要無連續犯罪之可言（最
    高法院72年台上字第3311號判例參照）。本件被告基於單一
    之犯意，在檢察官99年9 月21日、同年11月22日偵查中就同
    一事項具結而為虛偽陳述，雖先後2 度偽證，然僅一件訴訟
    ，應視為同一個犯罪行為接續動作之實行，而論以單純一罪
    ，為接續犯。至被告於99年9 月21日偵訊供前具結後，雖於
    99年11月22日偵訊時未再簽寫結文，惟檢察官已為同一人就
    同一事件在同一程序中，先前具結有效，應據實陳述之告知
    ，於法自無不合（最高法院95年度台上字第2434號判決參照
    ），允宜敘明。又犯刑法第168 條之罪，於所虛偽之案件裁
    判確定前自白者，減輕或免除其刑，同法第172 條定有明文
    。查被告於所虛偽陳述之前案尚在本院審理中，即自白偽證
    犯行，使前案被告盧錦坤經本院判處無罪確定，此有卷附該
    案判決書及盧錦坤之前案紀錄表可徵，是被告自白確係於其
    所虛偽陳述之案件裁判確定前所為，應依刑法第172 條規定
    減輕其刑。被告有事實欄一所載之有期徒刑科刑、執行紀錄
    ，此有臺灣高等法院被告前案紀錄表在卷可稽，其受有期徒
    刑執行完畢後，5 年以內故意再犯有期徒刑以上之本罪，為
    累犯，應依刑法第47條第1 項加重其刑，並依刑法第71條第
    1 項之規定先加後減之。爰審酌被告之犯罪之動機、目的、
    手段、其犯行對於被害人盧錦坤及國家司法權行使正確性所
    生損害，及其除前揭構成累犯之外尚有多次竊盜、毒品犯罪
    前科紀錄之素行情形，暨其犯罪後坦承犯行，已見悔意之犯
    後態度，檢察官具體求處有期徒刑5 年尚嫌過重等一切情狀
    ，量處如主文所示之刑。
據上論斷，應依刑事訴訟法第273 條之1 第1 項、第299 條第1
項前段，刑法第168 條、第47條第1 項、第172 條，判決如主文
。
本案經檢察官許梨雯到庭執行職務
中    華    民    國  100    年    12    月    23    日
                  刑事第九庭 法  官  蘇琬能
以上正本證明與原本無異。
如不服本判決應於收受送達後10日內向本院提出上訴書狀，並應
敘述具體理由；其未敘述上訴理由者，應於上訴期間屆滿後20日
內向本院補提上訴理由書（均須按他造當事人之人數附繕本）「
切勿逕送上級法院」。
                             書記官  張馨尹
中    華    民    國   100    年    12    月    27    日
附錄本案論罪科刑法條：
中華民國刑法第168條（偽證罪）
於執行審判職務之公署審判時或於檢察官偵查時，證人、鑑定人
、通譯於案情有重要關係之事項，供前或供後具結，而為虛偽陳
述者，處 7 年以下有期徒刑。